# 三去一降一补现金流量表

提问人：Ryan_q 时间：2022-06-25 18:53:42
@chenyiwei，陈版主，想请教您：三去一降一是将“国资监管部门批复的基准日”作为控制权转移之日的，与合并报表规定合并日不太一致，故在现金流在不定义为取得子公司的现金净额，但我理解本质上仍列报为一项投资性的行为；
故列报上：
划入企业应当列报为收到的其他与投资有关的现金、
划出企业应当列报支付的其他与投资活动有关的现金
替代取得子公司及其他营业单位支付的现金对价、处置子公司及其他营业单位收到的现金对价。
该理解是否正确，望陈版主指导！

回答人：chenyiwei
也可以这样理解。或者划入企业也可以作为收到其他与筹资活动有关的现金。

提问人：Ryan_q 时间：2022-06-30 23:46:32
@chenyiwei，感谢陈版回复，追问陈老师，收到其他与筹资活动相关的现金应当如何理解呢？望指导！

回答人：chenyiwei
考虑到划入方在确认各项资产时，对应是贷记资本公积的，涉及权益总额及其构成的变动。